---
title: "Inserting_Rcode_into_RMD"
author: "Kwangmin Kim"
date: "`r format(Sys.time(), '%B %d, %Y')`"
output: 
    html_document: 
    theme: readable
---

```{r setup, include=FALSE}
knitr::opts_chunk$set(echo = TRUE) #코드 청크 옵션
knitr::opts_chunk$set(message = TRUE)
knitr::opts_chunk$set(warning = TRUE)
library(tidyverse)
```

## R code 삽입 방법

### 코드 청크로 삽입

echo 옵션 기능 확인

```{r testcodeWtrue,echo=T}
#{chunk_type, chunk_name, option}
a<- 1:5
a
```

```{r testcodeWfalse,echo=F}
#{chunk_type, chunk_name, option}
a<- 1:5
a
```

eval 옵션 기능 확인

```{r testcodeEvalTrue, eval=T}
result1<-mean(a)
```


```{r testcodeEvalFalse, eval=F}
result2<-median(a)
```

```{r}
result1
#result2 객체는 찾을 수 없음 
```

연산 결과 숨김

```{r testcodeREsultoption, eval=T, results='hide'}
b<-1:100
b
```

### 본문안에 삽입

본문을 작성 중입니다. R code 삽입은 shift+~로 한다.  

`r 1:5`

`r result1`

```{r}
format(Sys.time(), '%B %d, %Y')
```

knitting memory와 code chunk memory가 따로 할당되어 있음

chunk option을 각 청크마다 선택해주기 귀찮으면 맨위의 코드 청크에 명령어로 입력하면 밑의 청크에 일괄 적용 된다.
data와 visualization에 탁월한 R을 HTML에 담아내는 것은 powerful 인것임
간편하게 rstudio add-in을 통해 코드 청크에 ggplot을 넣어주면 간편하게 시각화가 이루어짐
data 분석~ reporting까지의 workflow가 smooth하게 진행됨.




