---
title: "kable_function_usage_RMD"
author: "Kwangmin Kim"
date: '2022 1 4 '
output: 
    bookdown::pdf_document2:
        toc: True
urlcolor: blue
header-includes:
- \usepackage{kotex}
---



```{r setup, include=FALSE}
knitr::opts_chunk$set(echo = FALSE, warning=FALSE, message=FALSE)
options(knitr.table.format="latex")
```

# 테이블 다루기

## 마크다운 테이블 (비추)

간단한 테이블 ok

| : 테이블의 세로선
- :테이블의 가로선

|이름 |중간고사|기말고사|
|-----|--------|--------|
|ISsac|  70    | 70     |


## R 코드를 사용해서 테이블 넣는법 (추천)


```{r}
library(palmerpenguins) #요즘 뜨고 있는 R data pakcage
library(tidyverse)
penguins$species%>%unique

tab1<-penguins%>%
    drop_na()%>%
    count(species,island)

tab1
```


```{r}
# 종별 부리의 깊이 및 길이

tab2<-penguins%>%
    drop_na%>%
    group_by(species)%>%
    summarise(length_mean=mean(bill_length_mm),
              depth_mean=mean(bill_depth_mm))
tab2
```


## kable() 함수를 사용하여 테이블 변환

```{r}
library(knitr)
kable(tab1,
      col.names=c("펭귄종류","서식지","개체수"),
      caption="펭귄 종류 및 서식지별 숫자", #캡션을 붙이면 표가 자동 중앙 정렬됨
      align="lrc"#컬럼 정렬: lrc는 컬럼이 3개일 때 첫번째 부터 left, right, center 로 정렬
      )
```

### booktab 옵션으로 테이블 예쁘게 만들기
```{r}
kable(tab1,
      col.names=c("펭귄종류","서식지","개체수"),
      caption="펭귄 종류 및 서식지별 숫자", #캡션을 붙이면 표가 자동 중앙 정렬됨
      align="lrc",#컬럼 정렬: lrc는 컬럼이 3개일 때 첫번째 부터 left, right, center 로 정렬
      booktab=TRUE
      )
```


```{r}
kable(tab2,
      col.names=c("펭귄종류","부리길이 평균","부리깊이 평균"),
      caption="펭귄 종류별 부리정보", #캡션을 붙이면 표가 자동 중앙 정렬됨
      align="ccc"#컬럼 정렬: lrc는 컬럼이 3개일 때 첫번째 부터 left, right, center 로 정렬
      )
```

### 테이블 나오는 위치 설정하기

`position = "!ht"` or `position = "!h"` 를  사용해서 테이블이 나오는 위치를 확정할 수 있음
`position = "!h"` 설정없이 knit를 하면 아래의 칸이 모자라면 테이블을 밑으로 임의로 내려버림
`ih` : here
`it` : top
`ib` : bottom
하나 더 있음 까먹음

```{r}
kable(tab1,position = "!ht",
      col.names=c("펭귄종류","서식지","개체수"),
      caption="펭귄 종류 및 서식지별 숫자", #캡션을 붙이면 표가 자동 중앙 정렬됨
      align="lrc"#컬럼 정렬: lrc는 컬럼이 3개일 때 첫번째 부터 left, right, center 로 정렬
      )
```


```{r}
kable(tab2,position = "!ht",
      col.names=c("펭귄종류","부리길이 평균","부리깊이 평균"),
      caption="펭귄 종류별 부리정보", #캡션을 붙이면 표가 자동 중앙 정렬됨
      align="ccc"#컬럼 정렬: lrc는 컬럼이 3개일 때 첫번째 부터 left, right, center 로 정렬
      )
```

### for loop을 이용한 여러 테이블 출력

```{r results='asis'}
penguins_species<-penguins$species%>%unique()
for(i in penguins_species){
    mytab<-penguins %>% filter(species==i)%>%head()
    kable(mytab,position="!ht",booktab=TRUE, caption=paste("Data Head of ", i))%>%print()
    cat("\n\n")
}
```


### 테이블을 여러개 한줄 출력

```{r}
kable(list(tab1,tab2),
      caption="표 한줄에 여러개 출력하기",
      valign="t",
      booktab=TRUE)# 첫 청크에 북탭옵션 일괄적용할 수 있다.
```

### python에서 테이블 출력하기

```{r}
library(reticulate)
```

```{python}
import pandas as pd
penguins=pd.DataFrame(r.penguins) #r에 저장되어 있는 penguins를 불러올 수 있다.
```

```{python}
penguins = penguins[~penguins.isnull().any(axis=1)] #null 안지 확인하고 아닌 경우에만 출력
tab3=penguins.mean(axis=0) # 정량적인 컬럼에 접근해서 평균 내기
tab3
```

```{r}
py$tab3%>%kable(booktab=TRUE,col.names = c("평균값"))
```

참고문헌
*[R markdown Cookbook](https://bookdown.org/yihui/rmarkdown-cookbook/tables.html)
    *심화 내용 kableEXtra Package 확인 
