---
author: kmkim
date: '`r format(Sys.Date())`'
title: PPT_markdown_Xaringan
subtitle: RMD Syntax & Xaringan
output:
  xaringan::moon_reader:
    lib_dir: libs
    nature:
      highlightStyle: github
      highlightLines: true
      countIncrementalSlides: false
---

```{r setup, include=FALSE}
knitr::opts_chunk$set(echo = TRUE)
```

제일 윗 R청크는 rmd의 global 설정 부분으로  
* 모든 코드 chunk에 기본 설정은 제일 첫 코드 청크에서 설정


## R markdown

R + Markdown = Literate programming in R
* Programming Language + Documentation Language
* 프로그래밍을 사람이 문학 작품 읽듯이 쉽게 만들자
* 누구든지 나의 코드를 재현 (reproducible) 할 수 있도록 만듦
* knitr 패키지 이용
* .rmd 확장자
* R, python 둘 다 사용가능
* 여러 언어들을 사용하여 결과물을 문서에 집어 넣기 가능 

---

## Rmd 문서 구성

문서 설정 부분
* 문서의 맨앞에 ---로 묶여 있음 
* YAML 문법을 사용해서 문서 설정 가능
* 제목과 저자 날짜 그리고 결과물 설정
    * title: "데이터 분석"
    * author: "Kwangmin Kim"
    * output: `html_document`
* `ymlthis` 패키지를 설치해서 쉽게 사용 가능
    * ymlthis 패키지 설치
    * add-in 을 통한 yaml 간편 작성 : yaml 검색
    * write new R markdown or yaml file
        * toc: table of contents, 인덱스 형식으로 클릭하면 해당 섹션으로 이동
        * 여러 옵션 설정 가능
        * 옵션 설정 완류 후 done 클릭 > 옵션에 맞게 yaml자동완성

---
## R chunk 넣기

R programming 가능

```{r}
1+2 
```

* `option`들 의미
    * `echo` : 코드를 rmd에 삽입 여부
    * `eval` : 코드 실행 여부
    * `ctrl+alt+I` : R 청크 넣기
    * `ctrl+alt+R` : rmd 전체 코드 돌리기
    * `ctrl+alt+P` : 커서를 R 청크 안에 넣고 누르면 해당 R청크 윗 R청크 모두 돌리기
    * `ctrl+alt+F10` : R 재시작

---
## Xaringan 패키지 설치 및 맛보기  

사륜안 패키지  
`install.packages("xaringan")`  
* R을 사용한 웹 PPT를 제작해 주는 패키지

---
## PPT 템플릿 불러오기

* `File>New File>Rmarkdown>From Template>>Ninja Presentation`

이 아랫 부분이 ppt로 만드는 yaml 문법

 output:  
 xaringan::moon_reader:  
     lib_dir: libs  
     nature:  
       highlightStyle: github  
       highlightLines: true  
       countIncrementalSlides: false  

---
## 슬라이드 옵션 기능

* 구분자: `---`

* 정렬 : 페이지 Class 부여  
    * class:무언가를 적으면 class 기능이 적용됨
    * center(가로선 가운데 정렬)
    * middle (세로선 가운데 정렬) 

* class 적용 방식과 나만의 class 적용 방식 만드는 법 업데이트 될 것
* 수정 사항 실시간 출력 : add-in > infinite moon reader (실시간 knitting)
* infinite moon reader (실시간 knitting) 기능 끄기  
    * r console에 servr::daemon_stop(1) or servr::daemon_stop(2) 입력
* 애니매이션 기능 : `--` 두개를 넣어 다음에 나올 내용을 숨김

--

예시  

-- 

이게 나온다.

--
## 사람들에게 Rmd PPT 배포용 인쇄

`환경panel>Files> ppt.rmd 좌클릭> View in web browser> browser menu > print > pdf print`

`officer R package: rmd ppt 를 ms ppt로 바꿀 수 있음`
